Inventaris van het archief van Rijkswaterstaat: Directie Zuid-Holland: Dienstkring Leiden, 1945-1993
Nationaal Archief, Den Haag
Ministerie van Verkeer en Waterstaat: Rijkswaterstaat: Dienstkring Leiden
Rijkswaterstaat Leiden
1945-1993
merendeel 1945-1990
5068
4.00 meter; 19 inventarisnummers.
Normale geschreven, getypte en gedrukte documenten, geen bijzondere handschriften.
Nationaal Archief, Den Haag
Rijkswaterstaat / Dienstkring Leiden
Het archief bevat stukken betreffende onder meer dienstwoningen, en de organisatie en reorganisatie van de Directie Zuid-Holland en de dienstkringen. Daarnaast bestaat het archief grotendeels uit verslagen van vergaderingen en besprekingen op diverse niveaus.
Archiefvorming
Geschiedenis van de archiefvormer
De volledige historische achtergronden en ontwikkelingen van de dienstkring Leiden van Rijkswaterstaat zijn uitgebreid beschreven in de volgende publicatie:
28. Waterstaat. Rapport van een institutioneel onderzoek naar het overheidshandelen op het beleidsterrein waterstaat over de periode 1945-1994 (samenstelling: J.W.J.M. Bogaarts; ISBN 90-74442-31-5), 's-Gravenhage 1995.
Geschiedenis van het archiefbeheer
De verwerving van het archief
Het archief is krachtens bepalingen van de Archiefwet overgebracht.
Inhoud en structuur van het archief
2.16
Selectie en vernietiging
Voor de selectie van de dossiers over de periode 1945-1990 werd gebruik gemaakt van het Basis Selectie Document (BSD) beleidsterrein Waterstaat, 1945-1994 en van de lijst met algemene handelingen vastgesteld in het werkoverleg d.d. 24 februari 1998 van de afdeling Bronverwerving en Toezicht van het Algemeen Rijksarchief.
De dossiers van 1901-1944 en de dossiers .07/.08 zijn bewerkt aan de hand van de:
Lijst van voor vernietiging in aanmerking komende archiefbescheiden van het Ministerie van Verkeer en Waterstaat en van de daaronder ressorterende rijksorganen, met uitzondering van het staatsbedrijf der PTT, behorende bij de beschikking van de minister van Cultuur, Recreatie en Maatschappelijk Werk en van de minister van Verkeer en Waterstaat nr. 189216 van 7 maart 1977
Vernietigingslijst van het onder het Ministerie van Verkeer en Waterstaat en de daaronder ressorterende rijksorganen, met uitzondering van het staatsbedrijf der PTT, volgens de beschikking van de minister van Welzijn, Volksgezondheid en Cultuur en van de minister van Verkeer en Waterstaat nr. CD/RAI/1990/35 TK van 6 februari 1990.
Ordening van het archief
Het archief is allereerst ingedeeld naar beleidsterrein. Met een beleidsterrein wordt bedoeld een afgebakend onderwerp van overheidsbemoeienis, in dit geval dus
Waterstaat,
en Ondersteunende processen.
Per beleidsterrein is het archief onderverdeeld naar handeling. Per handeling zijn de beschrijvingen van de dossiers vermeld. Een handeling wordt verricht door een actor ter uitvoering van een taak, of op grond van een wettelijke bevoegdheid. Een actor is een overheidsinstelling die bevoegd is zelfstandig op te treden (bijvoorbeeld een minister) binnen het beleidsterrein. Op een beleidsterrein treden meerdere actoren handelend op.
Aanwijzingen voor de gebruiker
Openbaarheidsbeperkingen
Volledig openbaar.
Materiële beperkingen
Andere toegang
Het archief was aanvankelijk beschreven in de Institutionele Toegang: 5.028.5068 - Institutionele Toegang op de gegevensbestanden van de Dienstkring Leiden met betrekking tot het beleidsterrein Waterstaat, 1945-1990 (1993).
Aanvraaginstructie
Openbare archiefstukken kunnen online worden aangevraagd en gereserveerd. U kunt dit ook via de terminals in de studiezaal van het Nationaal Archief doen. Om te kunnen reserveren dient u de volgende stappen te volgen:
U maakt een profiel aan op www.gahetna.nl, en logt vervolgens in
Via de archiefinventaris (alleen de beschrijvingen met rode nummers) selecteert u het gewenste archiefstuk door op de knop 'Reserveren' te klikken
In het volgende scherm geeft u aan op welke dag u het archiefstuk wilt inzien
Indien u zich bevindt in de studiezaal en een tafelnummer heeft ontvangen kunt u dit nummer vermelden. Als u geen tafelnummer heeft kunt u tafelnummer 777 laten staan
Vervolgens bevestigt u uw reservering door deze te versturen.
Verwant materiaal
Beschikbaarheid van kopieën
Beschrijving van de series en archiefbestanddelen
- Ondersteunende processen -, 000
  - Ondersteunende processen (Verkeer en Waterstaat) 1945-, 11
    Actor: Minister van Verkeer en Waterstaat
    - Staten en tekeningen van verhuurde en verpachte Rijksgronden gelegen in de dienstkring Leiden., 1951-1952; 656
    - Regeling en correspondentie betreffende de indeling van kantons van rijksweg 11 en Zwammerdam - Harmelen en de waarneming Gouda., 1951-1969; 734
    - Stukken betreffende Dienstwoningen., 1952-1980; 721-725
      - Leiden., 725
      - Leiderdorp., 721
      - Roelofarendsveen., 722
      - Waddinxveen., 723
      - Woerden., 724
    - Processen-verbaal van overdracht van archieven, inventaris en technische goederen betreffende rijksweg 12., 1958-1962; 726
    - Regelingen, organisatie en correspondentie betreffende de dienstkringen, diensten van werktuigkundigen, begrenzing, inrichting en taakafbakening., 1972-1979; 733
    - Dienstkringenonderzoek ten behoeve van de reorganisatie van de dienstkringtaken, alsmede nota's inzake de inpassing van taken en de indeling van dienstkringen., 1973-1974; 326
    - Correspondentie, schema's en rapport betreffende de organisatievorm van directies, diensten, inrichting, begrenzing en taakafbakening., 1974-1980; 737
    - Correspondentie, nota's en besprekingsverslagen betreffende de organisatie en reorganisatie van de directie Zuid-Holland., 1975-1980; 738
    - Overzicht en tekeningen van rijksgronden in de dienstkring Leiden per 01-07-1976., 1978; 659
    - Werkbezoeken van de directie Zuid-Holland aan de dienstkring Leiden, agenda's, verslagen en bijlagen., 1981-1988; 428
    - Aangelegenheden betreffende de mandatering van beschikkingsbevoegdheden aan hoofden van dienstkringen van de Rijkswaterstaat in de directie Zuid-Holland, dienstkring Leiden., 1981-1989; 445
    - Aangelegenheden inzake documenten en hun beheer, ontvangst, distributie en afdoening, alsmede de notitie Informatie-voorziening van en naar de dienstkringen en de regeling Postbehandeling., 1981-1989; 487
    - Correspondentie betreffende de vernietiging en overdracht van archiefbescheiden, alsmede akten van overdracht., 1981-1989; 469
    - Nota en correspondentie betreffende de herindeling van de dienstkringen 's-Gravenhage-Noord, 's-Gravenhage-Zuid en Leiden., 1982-1984; 427
    - Correspondentie betreffende het dienstkringrapport 1981 en de reorganisatie van de dienstkringen, alsmede het eindrapport van de werkgroep Formatie Samenvoeging Dienstkringen Leiden - 's-Gravenhage-Noord., 1982-1989; 489
    - Bereikbaarheid van de dienstkring tijdens calamiteiten en buiten de normale werktijden., 1987-1988; 750
    - Personeelsbezetting; formatie en instelling DAS-structuur (Dienstkring Autosnelwegen Leiden)., 1987-1988; 435
    - Werkgroep Fusie dienstkringen 's-Gravenhage Noord en Leiden, besprekingsverslag., 1989; 441
    - Verslag van de plaatsingscommissie (PAC) inzake de fusie van de dienstkringen 's-Gravenhage-Noord en Leiden., 1989; 472
- Waterstaat 1945-2001, 028
  - Het inventariseren van de verontreiniging van de waterbodems van de rijkswateren en het opstellen van saneringsprogramma's voor vervuilde waterbodems. 1987-, 161
    Bron: Tweede Kamer 1986-1987, 19 866, nr. 1.
    Grondslag: Wet bodembescherming (Stb. 1986, 374), art. 48 en 63a, gewijzigd (Stb. 1997, 86).
    Wet bodembescherming (Stb. 1986, 374), art. 63b, gewijzigd (Stb. 1997, 86) (vanaf 1997).
    Opm.: - De inventarisatie vindt plaats aan de hand van de zogenaamde oriënterende onderzoeken. Deze onderzoeken kunnen gerekend worden tot de normale beheerstaak van de waterbeheerders.
    - In 1987 is het Saneringsprogramma waterbodem 1988-1989 verschenen. Dit programma had overigens ook betrekking op de regionale wateren. Sinds 1989 verschijnt het voortschrijdend Saneringsprogramma waterbodem rijkswateren.
    Datum: 05-03-1999
    - Onderzoek naar de kwaliteit van baggerspecie uit sloten langs een aantal (rijks)wegen in de provincie Zuid-Holland, in opdracht van de dienstkring Leiden (rapport 1454 en aanvullend onderzoek 1454-)., 1990; 528
  - Het opstellen van calamiteiten- en bestrijdingsplannen en het opstellen van regelingen terzake. 1945-, 232
    Bron: Tweede Kamer 1988-1989, 21 250, nr. 1, pg. 194.
    Product: Capaciteitenplan Bestrijding Olie en Chemicaliën op de Noordzee.
    Coördinatieregeling Bestrijding Kustverontreiniging.
    Calamiteitenplan Rijkswateren in Zeeland.
    De in IRC-verband tot stand gekomen "warn und alarm"-regeling.
    NEDGER-plan, een samenwerking tussen Duitsland en Nederland.
    Opm.: De plannen kunnen regionaal, een landelijke of zelfs een internationaal karakter hebben.
    - Overleg Coördinatie Politie-activiteiten rijksweg 4, agenda's, notulen en bijlagen., 1988-1989; 431
  - Het voorbereiden, (mede)vaststellen, coördineren en evalueren van integraal waterstaatsbeleid. 1945-, 917
    Product: Beleidsnota's, beleidsnotities, rapporten, adviezen en evaluaties.
    Opm.: 1. De eigenlijke vaststelling van het beleid vindt plaats in de ministerraad.
    2. Onder deze handeling valt ook:
    het voeren van overleg met andere ministers en vertegenwoordigers van uitvoeringsorganen over aangelegenheden betreffende individueel personenvervoer.
    het voorbereiden van een standpunt ter inbrenging in de Ministerraadsvergaderingen.
    het leveren van bijdragen aan het overleg en het voeren van overleg met het Staatshoofd.
    het voorbereiden van de Memorie van Toelichting op de Rijksbegroting.
    het leveren van commentaar op de rechts- en doelmatigheidscontroles van de Algemene Rekenkamer.
    het aan een externe adviescommissie verzoeken om advies.
    het informeren van het Kabinet van de Koningin over ontwikkelingen.
    Datum: 16-08-2004
    - Agenda's, verslagen en bijlagen van de 2-maandelijkse vergaderingen van de dienstkringhoofden met de Hoofd-ingenieur Directeur., 1972-1974; 729
    - Agenda's en verslagen van kantonniersbesprekingen., 1974-1977; 728
    - Agenda's en verslagen van opzichtersvergaderingen., 1974-1979; 727
    - Vergaderingen van de dienstkringhoofden met de staf van de hoofdafdeling Wegverlichting en Verkeersregelinstallatie (WV) van de directie Zuid-Holland, verslagen, agenda, s en bijlagen., 1974-1988; div. nrs
      - Deel 1, 1974-1977, 740
      - Deel 2, 1978-1980, 741
      - Deel 3, 1981, 331
      - Deel 4, 1982-1983, 334
      - Deel 5, 1984-1986, 410
      - Deel 6, 1987-1988, 429
    - Dienstbesprekingen van dienstkringen, notulen, agenda's en bijlagen., 1981-1983; 332
    - Besprekingsverslagen van de dienstkring Leiden, agenda's en bijlagen., 1981-1989; div. nrs
      - Deel 1, 1981-1984, 412
      - Deel 2, 1985-1986, 414
      - Deel 3, 1987-1989, 473
    - Periodiek overleg tussen de afdeling TX 2 en de dienstkring Leiden., 1982-1984; 418
    - Dienstkringhoofdenoverleg, notulen, agenda's en bijlagen., 1983-1989; 335, 420-421
      - Deel 1, 1983-1984, 335
      - Deel 2, 1985-1987, 420
      - Deel 3, 1988-1989, 421
    - Operationeel Overleg Dienstkringen, agenda's en verslagen., 1985-1986; 426
    - Dienstkringen En Financiën In Overleg (DEFIO), agenda's. notulen en bijlagen., 1985-1989; 434
    - Werkgroep Organisatie Dienstkringen, notulen van vergaderingen., 1986-1987; 409
    - Werkgroep Contractmanagement, verslagen van besprekingen., 1988; 443